# 请教陈版关于非经营性损益相关问题

提问人：lbwl 时间：2011-08-06 21:32:58
就是我的一个子公司（这个子公司不是全资的）给另一个子公司委放，委放的投资收益在合并报表里要抵消，但是这笔委放对应的所得税和少数股东损益在填报非经营损益表里要不要抵消，我们会计师是把所得税抵消了，但少数股东损益没低，这样的结果就是非经验损益金额 0 所得税 0 少数股东损益 有一个正数的金额 归属于母公司的就是个负数，这样对嘛

回答人：chenyiwei
我理解不合适。非经常性损益的少数股东损益和所得税影响都是基于非经常性损益这一特定项目的金额而产生的，当非经常性损益项目本身已被抵销时，被抵销的金额是不会对所得税、少数股东损益等产生影响的。

提问人：lbwl 时间：2011-08-07 09:46:56
您的意思就是这种内部的非经营性损益项目，少数股东和所得税都应该是 0 ？

回答人：chenyiwei
是。不影响整个合并集团对外的财务状况和经营成果。